【裁判字號】    97,台上,2143
【裁判日期】    970522
【裁判案由】    公共危險等罪
【裁判全文】
最高法院刑事判決            九十七年度台上字第二一四三號
上  訴  人  甲○○
上列上訴人因公共危險等罪案件，不服臺灣高等法院臺中分院中
華民國九十七年二月二十九日第二審判決（九十六年度交上訴字
第二七三四號，起訴案號：臺灣南投地方法院檢察署九十五年度
偵緝字第二三五號），提起上訴，本院判決如下：
    主  文
上訴駁回。
    理  由
一、公共危險部分：
按刑事訴訟法第三百七十七條規定：上訴於第三審法院，非以判
決違背法令為理由不得為之；是提起第三審上訴，應以原判決違
背法令為理由，係屬法定要件；如果上訴理由書狀並未依據卷內
訴訟資料具體指摘原判決不適用何種法則或如何適用不當，或所
指摘原判決違法情事顯與法律規定得為第三審上訴理由之違法情
形不相適合時，均應認其上訴為違背法律上之程式，予以駁回。
本件原判決依憑證人即將深綠色福特天王星自用小客車借予上訴
人甲○○之施義亨於原審之證述，上訴人關於自民國九十三年六
月間至同年十二月間由其使用上開車輛之供述，證人即現場目擊
車禍之藍少強於警詢之證述，證人即自後追緝肇事車輛之警員許
勝泰於偵查、第一審及原審之證述，證人即看見上訴人拆下HI－
7622號車牌之陳祈存於警詢及證人鄒世聰於警詢、偵查、第一審
、原審之證述，上訴人使用之0000000000號行動電話
於車禍發生當日上午０時十一分至三時六分止之通聯紀錄、基地
臺涵蓋位置圖、基地臺位置與本件車禍肇事地點相關位置圖，卷
附之上開自小客車於本件肇事前懸掛HI－7622號車牌而超速違規
之照片及查獲時上開車輛受損情形之照片等證據，認定上訴人有
本件駕駛上開自小客車肇事後逃逸之犯行，因而維持第一審論處
上訴人駕駛動力交通工具肇事，致人死亡而逃逸罪刑（處有期徒
刑二年，減為有期徒刑一年）之判決，駁回上訴人在第二審此部
分之上訴，已詳敘其認定所憑之證據及認定之理由；自形式上觀
察，原判決並無違背法令之情形。上訴人之上訴意旨略以：(一)證
人陳祈存已證明上訴人並未偷取HI－7622號車牌，原判決無證據
而為不利上訴人之認定，有違證據法則。(二)證人鄒世聰因違規超
速被舉發之肇事車輛相片與上訴人向施義亨借用之車輛顯然不同
。另證人許勝泰已證稱肇事車輛嚴重受損，大燈、前保險桿及引
擎蓋均下垂，但於案發八個月後查獲上訴人使用之車輛並無受損
，二車顯然不同。另福特天王星自小客車原廠係屬手動抽取式天
線，電動天線須經改裝，而經上訴人請教專業技師，認改裝天線
並非容易，原判決並未詳為說明如何認定上訴人使用之車輛天線
確係經改裝，於理由內逕以天線可輕易改裝，而為不利上訴人之
認定；俱有違法等語。
惟查：一、原判決於理由欄二、(三)2(1)、3、4、5已依憑證人陳祈
存於警詢之證述及證人鄒世聰於警詢至原審之證述，詳為說明上
訴人確有經同意而拆下HI－7622號車牌取走之理由，並就陳祈存
於第一審改稱拆下車牌之人年紀較大，並非上訴人等語，認不足
以採信，予以指駁；經核與卷內資料相符，原判決並無未依證據
而為認定之違法。上訴意旨(一)係就原審採證認事之適法職權行使
再為爭執，且未依卷內資料而為具體指摘，殊非適法之上訴理由
。二、原判決於理由欄二、(三)6、7依證人許勝泰於偵查、第一審
及原審就案發時肇事車輛受損情形，證人鄒世聰於警詢及原審之
證述，卷附之上訴人使用之小客車違規超速被舉發時及本件查獲
後車輛之相片等，詳為說明雖該車有無裝設晴雨窗及其天線位置
查獲前後不同，但上訴人係於案發後半年餘始被查獲，其為警查
獲前已有重新鈑金、烤漆，而天線、晴雨窗等極容易改裝（或加
裝），認定二車係屬同一輛之理由；經核俱與卷內資料相符，其
認事採證與證據法則無違。上訴意旨(二)係就原審採證認事之適法
職權行使及原判決已說明之事項，再為事實之爭執，亦非適法之
上訴理由。其他上訴意旨並未依據卷內資料具體指摘原判決究係
如何違背法令，單純為事實上之爭執，殊非適法之第三審上訴理
由。綜上，應認上訴人關於公共危險部分之上訴違背法律上之程
式，予以駁回。
二、過失致人於死部分：
本件上訴人之上訴狀未聲明為一部上訴，應視為對過失致人於死
部分亦提起上訴。復按刑事訴訟法第三百七十六條所列各罪之案
件，經第二審判決者，不得上訴於第三審法院，法有明文。上訴
人被訴另犯過失致人於死部分，該罪核屬刑事訴訟法第三百七十
六條第一款之案件，既經第二審判決，自不得上訴於第三審法院
，上訴人竟復就此部分一併提起上訴，顯為法所不許，亦應予駁
回。
據上論結，應依刑事訴訟法第三百九十五條前段，判決如主文。
中    華    民    國  九十七  年    五    月  二十二  日
                      最高法院刑事第八庭
                          審判長法官  林  永  茂
                                法官  吳  昆  仁
                                法官  蘇  振  堂
                                法官  蕭  仰  歸
                                法官  何  菁  莪
      本件正本證明與原本無異
                                      書  記  官
中    華    民    國  九十七  年    五    月  二十七  日
                                                      Ｅ


司法院資訊處製作；財團法人民間司法改革基金會備份。
